---
title: "Vignette"
author: "Filippo Paganelli"
date: "2024-05-16"
output:
  pdf_document: default
  html_document: default
---

# My first markdown file!

For telerilevamento 24 carajo!!!
File -> new file -> RMD -> tieni html perchè così è più facile per creare una pagina internet.
molto utilizzato per i report scientifici. posso fare anche dei pdf oltre che html.

I pacchetti che useremo sono questi:
```{r}
library(imageRy)
library(terra)
library(viridis)
```

all'inizio cancello tutto e tengo solo le info imp. qui sopra
con il gomitolo vado a salvare il documento. ogni volta che lo schiaccio me lo ricompila.

```{r, eval=T}
im.list()
```
Qui mi fa vedere tutta la lista di cose che fa il comando, per non farlo girare devo scrivere {r, eval=FALSE}

In order to import data we can use the following function:
```{r, eval=T}
mato <- im.import("matogrosso_ast_2006209_lrg.jpg")
```

This plot is related to the following bands:band 1 = NIR, band 2 = red, band 3 = green

We can change the visualization by changing the order of bands in RBG space:
```{r, eval=T}
im.plotRGB(mato, 1, 2, 3)
```

In order to look at different band combinations altogether we can use:
```{r, eval=T}
par(mfrow=c(1,3))
im.plotRGB(mato, 1, 2, 3)
im.plotRGB(mato, 2, 3, 1)
im.plotRGB(mato, 3, 1, 2)
```

## Calculating spectral indicies:

```{r, eval=T}
dvi = mato[[1]]-mato[[2]]
plot(dvi, col=magma(100))
```

## Calcolo della variabilità:
```{r, eval=T}
sd5 <- focal(mato[[1]], matrix(1/25, 5, 5), fun=sd) # standard deviation, MW di 5x5
plot(sd5, col=viridis(100))
```
